臺灣臺北地方法院民事裁定              100年度抗字第243號
抗  告  人  陳進聰即遠太汽車商行
相  對  人  高憶雯
上列當事人間本票裁定事件，抗告人對於民國100年9月2日本院
所為之100年度司票字第9207號裁定提起抗告，本院裁定如下：
    主  文
抗告駁回。
抗告費用新台幣壹仟元由抗告人負擔。
    理  由
一、按執票人向本票發票人行使追索權時，得聲請法院裁定後強
    制執行，票據法第123條定有明文。又本票執票人，依票據
    法第123條規定，聲請法院許可對發票人強制執行，係屬非
    訟事件，此項聲請之裁定，及抗告法院之裁定，僅依非訟事
    件程序，以審查強制執行許可與否，並無確定實體上法律關
    係存否之效力，如發票人就票據債務之存否有爭執時，應由
    發票人提起確認之訴，以資解決，殊不容於裁定程序中為此
    爭執（最高法院57年台抗字第76號、56年台抗字第714號判
    例參照）。
二、本件相對人主張其執有抗告人於民國99年8月16日所簽發票
    號為CH0000000號之本票一紙，內載金額新台幣（下同）86
    萬元，付款地在新北市○○區○○路3段277號1樓，利息未
    約定，免除作成拒絕證書，到期日未載（下稱系爭本票）。
    詎於99年8月16日經提示未獲付款，屢次向抗告人催討仍不
    置理，為此依票據法第123條規定，聲請法院裁定就票面金
    額及依約定年息9.1％計算之利息准許強制執行等情，並提
    出系爭本票為證，經原法院依首開規定形式審酌相對人提出
    之本票後，除利息未經載明，而應依票據法第124條準用同
    法第28條第2項規定，按法定利率年息6％計算利息外，其餘
    聲請均裁定予以准許。
三、抗告意旨略以：相對人無法與債權銀行進行債務清償協商，
    造成該債權銀行聲請法院查封相對人之財產。因當事人間原
    為夫妻關係，且相對人於查封期間至抗告人住處哭鬧、自殺
    ，抗告人遂於心軟、無奈下簽立共同債務，幫助相對人解決
    問題。而抗告人簽發系爭本票即是要解決上開共同債務，詎
    相對人竟利用討債集團以言語暴力方式催討，不僅危害抗告
    人家人之安全，且提出之借據內容金額亦與系爭本票面額不
    符，爰依法提起本件抗告，請求廢棄原裁定云云。
四、經查，相對人主張之事實，業據其提出系爭本票為證，且經
    原審就系爭本票為形式上之審查，認其已具備本票各項應記
    載事項，合於票據法第120條規定，為有效之本票，乃裁定
    系爭本票除利息未經載明，而應依票據法第124條準用同法
    第28條第2項規定，按法定利率年息6％計算利息外，其餘均
    准許強制執行，於法並無不合。抗告人辯稱相對人提出之借
    據內容金額與系爭本票面額不符等情，惟查，上開借據支付
    明細載明經協議共支付86萬元正等內容，且抗告人抗辯縱使
    屬實，亦係實體法上之抗辯事由，核屬票據債權債務數額、
    存否之爭執，揆諸前揭說明，應由抗告人另循訴訟程序謀求
    解決，尚不得於本件非訟程序中為此爭執，抗告法院亦不得
    予以審究，本件自仍應准許強制執行之裁定。從而，抗告意
    旨指摘原裁定不當，求予廢棄，為無理由，應予駁回。
五、據上論結，本件抗告為無理由，依非訟事件法第55條第1項
    及第2項、第21條第2項、第24條第1項、第46條，民事訴訟
    法第495條之1第1項、第449條第1項、第78條，裁定如主文
中    華    民    國   100    年    10    月    31    日
              民事第八庭  審判長法  官  許純芳
                                法  官  洪文慧
                                法  官  楊晉佳
以上正本係照原本作成。
本裁定不得再抗告。
中    華    民    國   100    年    10    月    31    日
                                書記官  蘇炫綺